Inventaris van het archief van W.F. baron Röell, (1781) 1793 - 1835 (1840)
Nationaal Archief, Den Haag
- Minister-secretaris van Staat, 1806-1808, D.
  - Opinions émises dans les différentes séances des ministres et conseillers d'état sur le nouveau mode de payement de l'impôt territorial., 1807; 91; 1 omslag
  - Observations sur l'iniquité de comprendre l'impôt territorial dans la série des impositions sur lesquelles doit porter le sol additionel pour trouver les dépenses communales., 1807; 92; 1 omslag
  - Memorie van consideratiën op de ontworpen ordonnantiën op het midel der verponding door W. C. Ackersdijck., 1807; 93; 1 omslag
  - Journaal eener reize naar het zuiden van Frankrijk, begonnen den 9 Juni en geëindigd den 25 September 1807., 67; 1 deel
  - "Rapport au Roi sur la situation actuelle de la Hollande et des moyens d'y porter changement.", 1808; 55; 1 omslag
- Minister van Buitenlandse Zaken, 1808-1810, E.
  - Réflexions d'un cosmopolite sur la nécessité d'un équilibre Européen et sur le danger de l'accroissement du pouvoir de la maison d'Autriche par suite de la Pragmatique., ca. 1790; 66; 1 deel Gedrukt.
    De woorden "sur la nécessité" enz. zijn door Röell bij den titel gevoegd.
  - Extrait d'une note présentée au gouvernement Français par mr. Meyer, ministre plénipotentiaire Batave, 6 Germinal An VI à l'époque des négociations de Rastadt., 1797; 7; 1 omslag
  - "Projet d'une convention préliminaire sur le commerce et la navigation entre les Republiques Française et Batave.", z.d. (na 1797, vóór 1802); 6; 1 omslag
  - Memorie getiteld: "Court examen politique de la situation intérieure de la Puissance Autrichienne au mois de Février 1802"., 10; 1 omslag
  - "Rapport fait aux ministres des Finances et des Relations extérieures par le citoyen Lubbert sur sa mission dans la République Batave"., 1803; 51; 1 omslag Afschrift.
  - Memorie, getiteld: "Données recueillies en 1806 par mr. Janssens, conseiller d'Etat, que le Roi de Hollande avoit envoyé à Paris à cet effet et pour d'autres affaires"., 12; 1 omslag
  - Tractaten van confederatie der Rhijn-Staten (1806) en tusschen Frankrijk en Holland gesloten (1807), met bijbehoorende bescheiden betreffende de souvereiniteit over de heerlijkheid Varel., 1806-1808; 14; 1 omslag
  - "Note sur la situation politique et militaire de la France à l'égard de la Russie et plan relatif donné au Roi de Hollande en 1807, par un anonyme.", 17; 1 omslag
  - Briefwisseling, gevoerd over de vestiging van hospitalen te Middelburg en de opneming van Fransche zieken., 1807; 18; 1 omslag Afschriften.
  - Stukken betreffende onderhandelingen, gevoerd tusschen Frankrijk en het Koninkrijk Holland ten opzichte van ruiling der departementen Zeeland en Brabant tegen Duitsche goederen., 1808; 19; 1 omslag
  - Memoriën van den heer Six van Oterleek, gericht aan den Koning van Holland uit St.-Petersburg., 1808; 20; 1 omslag Afschriften.
  - Ingekomen brieven van H. van Zuylen van Nijevelt over het gebeurde in Spanje., 1808; 21; 1 omslag
  - "Manifeste ou Exposé raisonné et justificatif de la cour de Portugal à l'égard de la France depuis le commencement de la révolution jusqu'à l'époque de l'invasion du Portugal, et des motifs qui l'ont forcé à déclarer la guerre à l'Empereur des Français etc.", 1808; 22; 1 omslag
  - "Aperçu sur la Westphalie par M. C. De Zuylen van Nyevelt, secrétaire de la Légation Hollandaise en Westphalie.", ca. 1808; 23; 1 omslag
    8 Mei 1808 zendt Van Zuylen zijn eerste rapport aan Koning Lodewijk Napoleon.
  - Papieren betrekkelijk het decreet van 31 Maart 1809, bepalende den in- en uitvoer van sommige producten naar en uit Engeland., 1806-1809; 24; 1 omslag
  - Réflexions sur la politique du cabinet de St. Pétersbourg, insérées dans le courier d'Angleterre du 11 Novembre 1808 en Confédération des Royaumes et provinces d'Espagne contre Buonaparte nrs. 1-3., 64; 4 deeltjes Gedrukt.
    Gedrukt bij T. Harper, Londen.
  - Couranten en pamfletten betreffende den oorlog tusschen Oostenrijk en Frankrijk in 1809., 65; 1 omslag Gedrukt.
  - Bescheiden betreffende de onderhandelingen in de jaren 1801-1803 voor een handelsverdrag met Rusland., 1809; 8; 1 omslag
  - Papieren rakende de oprichting van een constitutioneelen Hollandschen adel., 1809; 25; 1 omslag
  - Ontwerp eener nieuwe constitutie voor het Koninkrijk Holland, opgemaakt op last des Konings, door den staatsraad Van de Kasteele. Met bijlagen., 1809; 80; 1 omslag
  - Deliberatiën over het concept-Wetboek van Koophandel, gehouden in den Staatsraad onder het praesidium van W.F. Röell, minister van Buitenlandsche Zaken, die daartoe door Koning Lodewijk Napoleon expres opdracht ontvangen had., 1809; 164; 1 omslag
  - Papieren betrekkelijk de restitutie der heerlijkheid Varel aan den Hertog van Oldenburg., 1809; 26; 1 omslag
  - Briefwisseling, gevoerd tusschen W.F. Röell en W. A. Van Spaen la Leck, koning van wapenen, en A. Twent in 1809 en 1810 en verdere vertoogen en verslagen hoofdzakelijk betreffende de uitvoering van het tusschen Frankrijk en Holland gesloten tractaat van vrede, vriendschap en alliantie, in verband met eene regeling der grenzen van beide landen., 1809-1810; 76; 1 omslag
  - Verslag van hetgeen, ter gelegenheid van het verblijf des Konings van Holland te Parijs, in de laatste maand van den jare 1809, en in de eerste maanden van den jare 1810, mitsgaders op deszelfs reize derwaarts, is voorgevallen. Met bijlagen 1-86 en Aanhangsel bijlagen A-L., 1809-1810, 1837; 70; 1 pak
    Dit handschrift werd na het overlijden van Röell, door zijn zoon W. baron Röell van Hazerswoude in 1837 onder denzelfden titel gepubliceerd bij P. Meijer Warnars, te Amsterdam.
  - Fragment van de oorspronkelijke aanteekeningen, welke gediend hebben voor het Verslag., ca. 1810; 71; 1 omslag
    De aanteekeningen beginnen bij blz. 108 van het handschrift, dat voor den drukker bestemd was.
  - Couranten, concepten en afschriften, welke gediend hebben voor de samenstelling van het Verslag., 1806-1810; 72; 1 omslag
  - Brieven van onderscheidene personen aan W. baron Röell van Hazerswoude, met inlichtingen bij de uitgave van het werk van zijn vader: het Verslag. Met bijlagen., 1837; 73; 1 omslag
    In den omslag ligt een lijst van de schrijvers der brieven, ca. 1925.
  - Kwitanties van uitgaven voor W.F. Röell tijdens zijn verblijf te Parijs in, 1807 en 1809-1810; 199; 1 omslag
  - Papieren rakende de Oostenrijksche schuld hier te lande., 1809-1811; 27; 1 omslag
  - Memorie van W.F. Röell over de Oostenrijksche staatsschuld., 1811 October; 94; 1 omslag
  - "Mémoire confidentiel, composé au commencement de 1810 par monsieur Meyer, aucien Ministre de la république Batave à Paris" over de onderhandelingen tot uitbreiding van het grondgebied van het Koninkrijk Holland met Duits gebied tot aan de Elbe., 28; 1 omslag
  - Rapporten van W.F. Röell, als minister van Buitenlandsche Zaken, gericht aan den Koning van Holland uit Parijs., 1810 Juni - Juli; 75; 1 omslag
    Röell was kort voor de abdicatie naar Parijs gezonden. Zie Inv. no .74.
  - Register der besluiten van den provisioneelen Raad van regentschap van het Koninkrijk Holland, genomen in de eerste zitting., 1810 Juli 2; 84; 1 stuk Afschrift.
  - Brieven van Koning Louis Napoleon aan verschillende personen., 1810-1811; 85; 1 omslag Afschriften.
  - Bulletin des lois, (nos. 169, 171 en 172) 1807 en 1808, en losse exemplaren van binnenlandse en buitenlandse dagbladen., 1807-1820; 63; 1 omslag
- Lid van de Grondwetsommissie, 1813-1814, F.
  - "Deliberatiën over den Schets der Grondwet voor de Vereenigde Nederlanden". Aanteekeningen van W.F. Röell van het verhandelde in de vergaderingen. Met bijlagen 1-16a. Met stukken betreffende de aanbieding van de Grondwet in de vergadering der zeshonderd notabelen te Amsterdam op 29 Maart 1814., 1813 December 21-1814 Maart 29; 192; 1 pak
- Secretaris van Staat en Minister van Binnenlandse Zaken, 1814-1817, G.
  - Papieren betreffende de eventuele schadevergoeding aan de kanunniken van de vijf kapittelen te Utrecht, gesupprimeerd bij decreet van 1811., 1814; 29; 1 omslag
  - Memorie getiteld: "Réflexions sur l'état politique des Pays-Bas à l'époque du premier Février 1814"., 30; 1 omslag
  - Proclamatiën van den Souvereinen Vorst in 1814; verslag door den secretaris van Staat voor de Binnenlandsche zaken omtrent den toestand des lands, gedaan aan de Staten-Generaal op 30 November 1814, en aanspraken, gedaan door W.F. Röell gedurende zijne functie als minister van Binnenlandsche zaken., 1814-1817; 95; 1 omslag Gedrukt.
  - Aantekeningen over de reglementen voor de plattelandsbesturen van Gelderland van vóór 1795., ca. 1815; 5; 1 omslag
  - Oppervlakkige consideratiën omtrent de conventie, gesloten op 12 Augustus 1815, over de vaart en den handel op de Westindische volksplantingen van Demeray, Essequebo en Berbice., 96; 1 omslag
  - Précis statistique de la province du Brabant méridional, opgemaakt door Dewez, den commissaris van de Waalse divisie van het departement van Publiek Onderwijs, Kunsten en Wetenschappen, op last van den minister van Binnenlandsche Zaken., 1815 Februari; 32; 1 omslag
  - Exposé de la situation des provinces méridionales du Royaume, opgemaakt door den commissaris special Dewez in 1815, op last van den minister van Binnenlandsche Zaken., 1815 September; 31; 1 omslag
  - Note sur la dette des communes de la Belgique, opgemaakt door den referendaris De la Coste in 1816, op last van den minister van Binnenlandsche zaken., 13; 1 omslag
  - Betoog "Over geschiedenis en geschiedschrijver" door M. Stuart, voorgedragen in de maatschappij Felix Meritis., 1816 Maart; 33; 1 omslag
  - Memorie omtrent het lichten van geld of openen van negotiatiën binnen het Rijk ten behoeve van vreemde mogendheden., 1816; 34; 1 omslag
  - Papieren betreffende het bij de Staten-Generaal ingediende wetsontwerp betrekkelijk de invoering van een eenparig stelsel van maten en gewichten., 1816; 35; 1 omslag
  - Memorie over de positie van Luxemburg als deel van de Duitse Bond binnen het Koninkrijk., 1816; 97; 1 omslag
- Lid en voorzitter van de Eerste Kamer der Staten-Generaal, 1817-1835, H.
  - Tractaten en conventiën met vreemde mogendheden., 1781, 1784, 1802, 1806-1807, 1815-1833; 184; 1 pak Gedrukt.
    De stukken uit de periode 1815-1833 betreffen Kamerstukken.
  - Provinciale verslagen, uitgebracht aan de Staten der provincies Friesland (1826-1832), Zuid- en Noord-Holland (1815, 1818, 1824, 1829) en Groningen (1828)., 1816-1830; 189; 1 omslag Gedrukt.
  - "Bedenkingen van W.F. baron Röell omtrent de in den jare 1819 ingevoerde belastingswetten op de koffy en de suyker.", 151; 1 omslag
  - Bedenkingen van W.F. baron Röell, in het midden gebracht bij de deliberatiën over het wetsontwerp betreffende de jacht door den heer Kemper, in 1819 in de Tweede Kamer voorgedragen en door deze aangenomen, maar door de Eerste Kamer verworpen., 166; 1 omslag
  - Aanteekeningen van W.F. baron Röell, getiteld: l'Opinion concernant le projet de loi sur les expropriations (onteigening)., ca. 1820; 154; 1 omslag
  - Stukken betreffende verbetering van het muntstelsel en consideratiën daarop door den heer A. van der Hoop op verzoek van den muntmeester Poelman, en plan wegens verwisseling der Hollandsche munten in Nederlandsche metrieke munten, opgemaakt door den heer Warin., 1821; 155; 1 omslag
  - Memories van den heer J. L. Nierstrasz en van den heer Bendt met bezwaren en beschouwingen over de wet der patenten van 21 Mei 1821., 1821 December 28; 167; 1 omslag
  - Staatscourant, bevattende het advies van den heer Van Alphen, uitgebracht in de zitting van de Tweede Kamer, over de financieele wetten., 1822 Januari 7; 156; 1 omslag
  - Aanmerkingen van W.F. baron Röell op de drie op 11 November 1822 ingediende ontwerpen van finantieele wetten. Met bijlagen., 152; 1 omslag
  - Memorie van den heer J. A. Twent over het voordeel, dat uit het bezit der domeinen voor de schatkist getrokken wordt., 1822; 106; 1 omslag
  - Discours préparé par le baron Röell pour être prononcé à cette chambre, au cas que la loi des Domaines eût été adoptée., 1822; 107; 1 deel
    De wet is 5 Juni 1822 verworpen.
  - Consideratiën over het ontwerp, dat bestemd was om bij aanneming der Domeinwet te worden ingediend betrekkelijk de nationale schuld., 1822; 108; 1 omslag
  - Verslag der vierde sectie betreffende het wetsontwerp tot overdracht van domeinen aan den Koning., 1822; 168; 1 omslag
  - Stukken betreffende de beoordeling van de jaarrekeningen van het Amortisatiesyndicaat over de periode 1823-1824 en 1825-1826. Met brieven van Appelius., 1823-1826; 169; 1 omslag
    Röell was als kamervoorzitter lid van de commissie van beoordeling van de rekeningen van het Amortisatiesyndicaat.
  - Memorie van W.F. baron Röell betreffende het misverstand, hetwelk tusschen den Koning en de Tweede Kamer der Staten-Generaal heerscht opzichtelijk de weglating eener zinsnede uit,-en de daardoor teweeggebrachte wijze van uitvoering der wet van 29 December 1823, waarbij de buitengewone inkomsten voor den jare 1824 zijn vastgesteld. Met bijlagen., 111; 1 deel in omslag
  - Verkorte inhoud van het Algemeen Reglement, wegens het beheer der geldmiddelen in het Koningrijk der Nederlanden., 1824; 157; 1 omslag Gedrukt.
  - Couranten, briefwisseling met de heeren Van Weede, Van Lijnden en De Mey van Streefkerk, en consideratiën over de staking van stemmen in de Eerste Kamer ter gelegenheid van de behandeling der wet op de Fransche munten., 1825 Januari; 114; 1 omslag
  - Brief van den heer Van Ouwerkerk de Vries aan W.F. baron Röell over de rechten van invoer in Indië. Met een afschrift van een brief over Indische handelszaken., 1825; 158; 1 omslag
  - Brieven van den heer De Haan met consideratiën aangaande de betrekking, in welke de Overzeesche Bezittingen geplaatst zijn door de Constitutie., 1825-1826; 159; 1 omslag
  - Rede, bestemd om door W.F. baron Röell gehouden te worden en door hem opgesteld bij de behandeling van het wetsontwerp betreffende eene leening van 20 millioen gulden ten behoeve van de overzeesche bezittingen., 1826; 170; 1 omslag
    De rede is niet uitgesproken.
  - Aanmerkingen van W.F. baron Röell op het ontwerp van het Wetboek van Strafrecht, ingediend in het zittingsjaar 1826-1827, 171; 1 omslag
  - Verslag der centrale afdeeling en rede van W.F. baron Röell betreffende het wetsontwerp op de organisatie der rechterlijke macht., 1827 April 18; 172; 1 omslag
  - Verslag der centrale afdeeling en rede van W.F. baron Röell betreffende het wetsontwerp tot meerdere evenredigheid der grondlasten., 1827 Mei 7; 173; 1 omslag
  - Verslag der derde sectie betreffende het wetsontwerp tot vervanging der kapitalen, loopende ten laste van het Amortisatie-syndicaat, door schuldbekentenissen van mindere rente., 1827 Mei 27; 174; 1 omslag
  - Memorie over de werken en ramingen voorgedragen door de Commissie tot onderzoek der beste rivierafleidingen, ingesteld bij Koninklijk besluit van 15 Maart 1821 no. 105, en aanteekeningen betreffende overstroomingen en doorbraken van dijken in de noordelijke provinciën., 1827; 193; 1 omslag
  - Aanteekeningen, omtrent maatregelen van de regeering van den koning Willem I op het gebied van de armenzorg., 1827; 60; 1 omslag
    Zie hierbij Inv. no. 203.
  - Aanteekeningen over de Belgische zaken en artikelen over dezelfde kwesties uit de Nederlandsche Staatscourant, Journal de la Haye en Nederlandsche Gedachten., 1828-1831; 177; 1 omslag
  - Brieven van W.F. baron Röell, C.F. van Maanen, Willem Buys en J. de Vries over de Belgische zaken en de afscheiding van België. Met bijlagen van vroegeren datum., 1828-1831; 178; 1 omslag
  - Bescheiden betreffende Belgische zaken. Met bijbehoorende lijst der stukken., 1828-1832; 183; 1 pak
    De indeeling van W.F. baron Röell is gelaten, zooals zij was en voorin ligt de lijst. Bij vergissing is door hem hierbij een stuk gevoegd van 1819, zoodat de bescheiden feitelijk over 1819-1832 loopen. Bij deze stukken zijn ook brieven van en aan de ministers Van Doorn van Westcapelle, Verstolk van Soelen en van Van Tets van Goudriaan.
  - Discours prononcé à la première Chambre des Etats-Généraux le 16 mai 1829 par le président baron Röell, en bijbehoorende stukken., 116; 1 omslag
    Betreft de stemming over het door de Tweede Kamer aangenomen voorstel van de heren Corver Hooft en Le Hon.
  - Extracten door W.F. baron Röell uit een zeer geheim rapport over de praktische ontwikkeling van het Nederlandsche Staatkundige stelsel en positie ten opzichte van het buitenland, dat aan Röell door den minister van Buitenlandsche Zaken Verstolk van Soelen ter inzage gezonden was., 1829; 195; 1 omslag
  - Koninklijk besluit betreffende de betrekking van de Hoofden van Departementen van Algemeen Bestuur tot de Staten-Generaal., 1830; 160; 1 stuk Gedrukt.
  - Stukken betreffende het ontwerp van wet ter nadere vaststelling der middelen ter voorziening in de uitgaven, aanvang nemende met 1830, en meer bepaald op de koffie, bestaande in Staatscouranten uit 1830 met redevoeringen van diverse Kamerleden en brieven van de heeren Copes van Hasselt en Smeer., 1830 Mei-Juni; 176; 1 omslag
  - Stukken betreffende de scheiding met België., 1830 Augustus-1834 April; 181; 1 pak Meest gedrukte stukken.
    Hierbij enkele aanbiedingsbrieven van baron Verstolk van Soelen en van baron Van Zuylen van Nyevelt.
  - Stukken uit de periode 1664-1735 betrekkelijk de voormalige rekenkamers in België, toegezonden door J.C. de Jonge., 1831 Juli; 45; 1 omslag Afschriften.
  - Memorie getiteld Bedenkingen omtrent de oprichting van het thans van een gescheurd Koningrijk der Nederlanden, van de hand van W.F. baron Röell., 1831 December; 179; 1 omslag
  - Adviezen van W.F. baron Röell naar aanleiding van de begrootingen van 1832 en van de ontwerp-wet tot verbetering van de prijs der schatkistblijetten., 1831-1832; 180; 1 omslag
  - Brieven met bijlagen van P. O. van der Chijs aan W.F. baron Röell naar aanleiding van de inleiding van den zesden jaargang van het tijdschrift De Vriend des Vaderlands betreffende de afscheiding van België., 1832; 196; 1 omslag
  - Eenige exemplaren van het tijdschrift Nederlandsche Gedachten., 1832; 182; 1 band
    Röell teekent hierbij aan: "Deze nummers, welke tezamen een geheel uitmaken, zijn van eenen te belangrijken inhoud, om niet bij elkander bewaard te blijven."
  - Koninklijk besluit van 3 Januari 1815 betreffende het beleid op de zaken van regeering, justitie, cultuur en handel in de Oostindische bezittingen., ca. 1832; 165; 1 omslag Afschrift.
  - Ontwerp van wet tot het toestaan van buitengewone uitgaven voor het dienstjaar., 1837; 161; 1 omslag Gedrukt.
    Kamerstukken.
- Minister-kanselier, Minister van Staat, 1817-1835, J.
  - Note pour faire connaître l'âge auquel les religieuses peuvent émettre des voeux en Belgique, opgemaakt door P.J. l'Ortye, den secretaris voor de zaken van den R.K. Eeredienst., 1818; 37; 1 omslag
  - Staat der belastingen, in 1818 in de gemeenten der provincie Holland geheven., 1819 Februari; 38; 1 omslag
  - Staat der inkomsten van de gemeenten der provincie Antwerpen gedurende 1818., 1819 April; 39; 1 omslag
  - Correspondentie met A. R. Falck over de uitgifte van Stuart's Jaarboeken en het besluit, dat daarvan het gevolg is geweest., 1819 Juli-Augustus; 99; 1 omslag
  - Correspondentie met A. R. Falck, ter regeling van de Oostenrijkse schuld te Weenen., 1819 December 25-1820 Februari 24; 101; 1 omslag
    Zie verdere brieven van Falck, Inv. no. 118.
  - Stukken betreffende het project tot droogmaking van het Haarlemmermeer., 1819-1824; 123; 1 pak
  - Briefwisseling met den heer Du Caylar over het Koninklijk besluit van 10 Augustus 1820 no. 18, betrekkelijk de wijze waarop officieren enz., behalve lakeien en officianten, worden toegevoegd aan de Prinsen en Prinsessen van den bloede. Consideratiën over dit besluit, benevens no. 189 der Staatscourant, waarin dit besluit is opgenomen., 59; 1 omslag
  - Staat der scheepvaart op de Engelse en Nederlandse koloniën in Guyana in 1818 en 1819., 1820 Juli; 40; 1 omslag
  - Briefwisseling met Lord Clancarty, verstrekkende informatie over den stand van het escompto bij de Nederlandsche bank, over pacht van landerijen, over fabrieken en den landbouw der Nederlanden., 1820 Mei - 1821 Maart; 103; 1 omslag
  - Staatscouranten betreffende het collegium philosophicum, de kleine seminariën en het concordaat met den Paus., 1820-1827; 125; 1 omslag
  - Brief van den Luitenant-Generaal Janssens d.d. 11 Augustus 1821 aan W.F. baron Röell over den wisselkoers en buitenlandsche leeningen, met minuut van antwoord., 1821 Augustus 31; 104; 1 omslag
  - Aanmerkingen van W.F. baron Röell, op verzoek des Konings opgesteld op de verscheidene ontwerpen van wet, met brieven van den secretaris van Staat J. G. baron de Mey van Streefkerk aan Röell betreffende deze ontwerpen., 1821-1823; 163; 1 pak
    het zegel, (met brieven van J.A. Saxe),
    het personeel,
    de registratie,
    de rechten van in-, uit- en doorvoer (met aanmerkingen van de heeren Willink, Rodenhuis en Appelius),
    het zouten en het geslacht,
    het recht van successie en het gemaal,
    de wijnen,
    de binnenlandsche bieren,
    het buiten- en binnenlandsch gedistilleerd,
    de suiker,
    den ophef der accijnzen,
    het project-tarief van inkomende, uitgaande en transito-rechten (met aanmerkingen van de heeren A. van der Hoop, Willink en Rodenhuis).
  - Stukken en brieven betreffende de werkzaamheden der commissie voor de rangregeling van de tot het Koninklijk huis behoorende personen en groot-officieren en andere staatsdienaren, ingesteld bij Koninklijk besluit van 10 Augustus 1822 no. 79., 1822-1823; 105; 1 omslag
  - Correspondentie met baron De Mey van Streefkerk over het boekje van P. J. Chedeaux, getiteld: Projet d'établissement d'une foire Européenne à Metz, en consideratiën over dat boekje., 1823; 109; 1 omslag
  - Rapporten van A. R. Falck, minister voor het Publieke Onderwijs, de Nationale Nijverheid en de Koloniën, en van W.F. baron Röell, over de aanvraag van de heeren Lenssen en De la Haye om ondersteuning uit de schatkist te mogen genieten tot bevordering van den handel op Amerika in de havens van Amsterdam, Rotterdam en Antwerpen., 1823 Juni-Augustus; 110; 1 omslag
  - Memories en beschouwingen over de middelen, welke den handel in de hoofdstad zouden kunnen doen herleven., 1824; 41; 1 omslag
  - Stukken betreffende de opslibbing van het IJ en de verbetering van de haven van Amsterdam. Met retroacta vanaf 1773., 1824-1828; 122; 1 pak
  - Rede, bestemd om gehouden te worden bij de prijsuitdeeling van de tentoonstelling, gehouden te Haarlem, met correspondentie daarover met baron De Mey van Streefkerk., 1825 Juli; 113; 1 omslag
  - Pro memoria, opgesteld door den heer A. van der Hoop, tot het maken van een scheepsdok met eene opening in de Noordzee van den Harepolder nabij Alkmaar, ter verbetering van de toegang tot de haven van Amsterdam., 1825; 42; 1 omslag
  - Extract uit een memorie van J. Blanken Jzn. met een vergelijking tusschen de windwatermolens en die door stoom gedreven worden, met betrekking tot de hoeveelheid water, door deze uitgeworpen, en opgave van kosten., 1826; 43; 1 omslag
  - "Memorie over de Nederlandsche Handelmaatschappij" opgesteld in 1826 door C. A. van der Hoop en den 8sten Januari 1827 aan den Koning aangeboden., 1826-1827; 194; 1 omslag
    Hierbij eenige losse aanteekeningen van Röell over de Handelmaatschappij.
  - Memorie behelzende een onderzoek van hetgeen er voor en tegen de voorgenomen afdamming van het IJ valt op te merken, met bijbehoorende stukken en kaarten., 1826-1828; 115; 1 omslag
  - Stukken en plannen betreffende de omdijking van Amsterdam en briefwisseling met den heer J. Blanken Jzn. hierover., 1826-1830; 124; 1 omslag
    De plannen betreffen het maken van de sluis van het oostelijk dok en de Willemsluizen.